臺灣高等法院刑事判決　　　　　　93年度上重更(一)字第56號
　　上　訴　人
　　即　被　告　丙○○
　　選任辯護人　薛松雨律師
　　　　　　　　王玫珺律師
　　上　訴　人
　　即　被　告　丁○○
　　選任辯護人　黃鴻湖律師
　　上　訴　人
　　即　被　告　乙○○
　　指定辯護人　本院公設辯護人　甲○○
上列上訴人等因違反毒品危害防制例案件，不服臺灣臺北地方法
院92年度訴字第2025號，中華民國93年4月8日第一審判決（起訴
案號：臺灣臺北地方法院檢察署92年度偵字第12540號），提起
上訴，經判決後，由最高法院發回更審，本院更為判決如下：
    主  文
原判決關於丙○○、丁○○部分及乙○○販賣第二級毒品暨定執
行刑部分均撤銷。
丙○○、丁○○共同連續販賣第二級毒品，各處有期徒刑柒年捌
月，均併科罰金新臺幣壹佰萬元，罰金如易服勞役，均以罰金總
額與陸個月之日數比例折算，均褫奪公權伍年。扣案含第二級毒
品ＭＤＭＡ成分之黃色藥錠伍拾包（總計肆萬玖仟玖佰伍拾顆；
其上有ＴＯＹＯＴＡ車輛廠牌圖案；驗餘總重壹萬肆仟捌佰伍拾
肆點柒捌公克）、粉紅色藥錠伍拾包（總計肆萬玖仟玖佰伍拾顆
；其上有美女圖案；驗餘總重壹萬肆仟捌佰參拾玖點零肆公克）
、綠色藥錠伍拾包（總計肆萬玖仟玖佰伍拾顆；其上有樹木圖案
；驗餘總重壹萬伍仟壹佰肆拾參點肆陸公克）、藍色藥錠伍拾包
（總計肆萬玖仟玖佰參拾柒顆；其上有眼鏡圖案；驗餘總重壹萬
伍仟貳佰伍拾壹點零柒公克）均沒收銷燬之；扣案行動電話壹支
（不含其內0000000000號ＳＩＭ卡壹枚）、紅色記事
本壹本、大型電子磅秤貳臺、小型電子磅秤壹臺、小夾鏈分裝袋
參拾個、八號分裝袋伍拾個、九號分裝袋肆拾個均沒收；販賣第
二級毒品所得新臺幣玖佰陸拾玖萬元沒收之，如全部或一部不能
沒收時，以其財產抵償之。
乙○○連續販賣第二級毒品，處有期徒刑柒年捌月，併科罰金新
臺幣壹佰萬元，罰金如易服勞役，以罰金總額與陸個月之日數比
例折算，褫奪公權伍年。扣案含第二級毒品ＭＤＭＡ成分之藍色
藥錠壹包（總計玖佰玖拾陸顆；其上有眼鏡圖案；驗餘總重參佰
零陸點參壹公克）、黃色藥錠壹包（總計壹仟玖佰玖拾陸顆；其
上有ＴＯＹＯＴＡ車輛廠牌圖案；驗餘總重伍佰玖拾捌點參壹公
克）均沒收銷燬之；扣案及未扣案之行動電話各壹支（不含其內
0000000000號、0000000000號ＳＩＭ卡各
壹枚）均沒收；販賣第二級毒品所得新臺幣肆佰柒拾伍萬元沒收
之，如全部或一部不能沒收時，以其財產抵償之。
    事  實
一、丙○○前於民國85年間犯偽造有價證券案件，經臺灣高等法
    院於87年5月21日判處有期徒刑2年，緩刑4年，嗣於87年7月
    6日確定，緩刑期滿未經撤銷，刑之宣告失其效力（不構成
    累犯）。詎仍不知悔改，因生意失敗，積欠大筆債務，與其
    夫黃進成（綽號成哥，原審通緝中）見販毒有鉅額暴利可圖
    ，竟基於共同販賣第二級毒品營利之犯意聯絡，自92年2月
    間起，基於概括之犯意，由黃進成以每顆新臺幣（下同）90
    元，向真實姓名年籍不詳綽號「鬍鬚」之荷蘭華僑（成年男
    子）販入第二級毒品ＭＤＭＡ，並以每月薪資5萬元之代價
    僱用與渠等有犯意聯絡之丁○○（綽號妹仔）在臺北縣汐止
    市○○街22巷49號住處及臺北市松山區○○○路○段316號附
    近等處參與販毒。由丁○○以所有0000000000號行動電話（
    已扣案），與綽號「水哥」之乙○○及真實姓名年籍資料不
    詳綽號「小寶」（又名外省）、「白毛」之成年男子聯絡毒
    品交易之時間、數量，並負責交付毒品、收取販毒所得等事
    宜，丙○○則負責毒品之交易記錄及與丁○○接聽電話、聯
    絡交易時間、數量及收款事宜，並利用不知情之黃婉君（黃
    進成與前妻所生之女）設於中國國際商業銀行之活期儲蓄存
    款帳戶（帳號042─0000000000），供乙○○、「小寶」等
    人轉匯購毒品款項，而連續販賣第二級毒品ＭＤＭＡ多次。
    其間，黃進成與丙○○、丁○○共同自92年2月間某日起，
    在上開處所，以每顆120元之代價，分別多次販賣ＭＤＭＡ
    予乙○○合計4萬1千顆（ＴＯＹＯＴＡ車輛廠牌圖案二萬顆
    、眼鏡圖案1萬9千顆、美女圖案2千顆）；以每顆120元之代
    價，分別多次販賣ＭＤＭＡ予綽號「白毛」合計1萬6千顆（
    ＴＯＹＯＴＡ車輛廠牌圖案4千顆、眼鏡圖案4千顆、美女圖
    案8千顆）；以每顆110元之代價，分別多次販賣ＭＤＭＡ予
    綽號「小寶」（又名「外省」）合計2萬7千顆（ＴＯＹＯＴ
    Ａ車輛廠牌圖案1萬3千顆、眼鏡圖案1萬1千顆、樹木圖案3
    千顆）（交易數量詳見附表一所示），前後販毒扣除乙○○
    積欠12萬元，實際計得款969萬元獲利 (492萬＋192萬＋297
    萬－12萬=969萬) 。
二、乙○○因經商失意，本身又染有毒癮（施用毒品部分，非本
    件起訴範圍），見販毒有利可圖，基於販賣第二級毒品ＭＤ
    ＭＡ營利之概括犯意，自92年3月間某日起，先後多次利用
    其所有0000000000號（已扣案）、0000000000號行動電話（
    未扣案）作為與丁○○、丙○○等人及下游買主間買賣毒品
    之聯絡工具，連續將以每顆120元向黃進成、丙○○、丁○○販入之第二級毒品ＭＤＭＡ共計3萬8千顆，以每顆125元
    之代價，在臺北市○○○路、研究院路口及臺北市○○路○○道附近等地點，售予在桃園地區「獅子王」、「ＳＫＹ」
    等ＰＵＢ販售毒品之陳維鈞（原審另案審理中）及臺中地區
    真實姓名年籍不詳綽號「小林」之成年男子等人，前後販賣
    ＭＤＭＡ得款合計475萬元。
三、嗣因臺北市政府警察局刑事警察大隊偵查七隊員警接獲線報
    ，報告臺灣臺北地方法院檢察署檢察官指揮偵辦，核發通訊
    監察書對於乙○○、丙○○、丁○○等人實施通訊監察數月
    ，偵知乙○○與丁○○約定於92年5月21日下午3時30分許，
    在黃進成、丙○○夫妻住處進行交易，乃持拘票及原審法院
    核發搜索票前往查緝，見乙○○果在該處現身，當場上前執
    行拘提，自其身上扣得甫透過丁○○向黃進成、丙○○販入
    之第二級毒品ＭＤＭＡ二包（藍色藥錠1千顆《其上有眼鏡
    圖案》總淨重307.53公克《取樣4顆計1.22公克鑑驗用罄，
    驗餘總重306.31公克》、黃色藥錠2千顆《其上有ＴＯＹＯ
    ＴＡ車輛廠牌圖案》總淨重599.51公克《取樣4顆計1.02公
    克鑑驗用罄，驗餘總重598.31公克》）及所有供聯繫販毒所
    用之行動電話一支（內有門號0000000000號ＳＩＭ卡一枚）
    ，進而在黃進成上開住處搜索查獲：丁○○所持販毒所得
    24萬元現金、丁○○所有用以聯繫毒品交易之行動電話一
    支（內有門號0000000000號ＳＩＭ卡一枚）、丙○○、黃
    進成所有供紀錄販毒交易之紅色記事本1本、供販毒所用之
    大型電子磅秤2臺、小型電子磅秤1臺、小夾鏈分裝袋30個、
    8號分裝袋50個、9號分裝袋40個。員警搜索期間，丙○○主
    動向員警供出黃進成藏放其他ＭＤＭＡ毒品之處所，並帶領
    員警前往桃園縣龜山鄉公華坑33號黃進成祖厝，起出黃進成
    於不詳時間販入之ＭＤＭＡ20萬顆（黃色藥錠50包《其上有
    ＴＯＹＯＴＡ車輛廠牌圖案》總淨重14869.78公克《取樣50
    顆計15公克鑑驗用罄，驗餘總重14854.78公克》、粉紅色藥
    錠50包《其上有美女圖案》總淨重14854.04公克《取樣50顆
    計15公克鑑驗用罄，驗餘總重14839.04公克》、綠色藥錠50
    包《其上有樹木圖案》總淨重15158.46公克《取樣50顆計15
    公克鑑驗用罄，驗餘總重15143.46公克》、藍色藥錠50包《
    其上有眼鏡圖案》總淨重15869.92公克《取樣50顆計15公克
    鑑驗用罄，驗餘總重15254.92公克）。
四、案經臺北市政府警察局移送臺灣臺北地方法院檢察署檢察官
    偵查起訴。
    理  由
一、訊據上訴人被告丙○○矢口否認有何與黃進成共同販賣第二
    級毒品ＭＤＭＡ之犯行，辯稱：伊與黃進成間婚姻並不美滿
    ，黃進成時常對伊拳腳相向，在婚姻暴力陰影中，伊自85年
    起患有憂鬱症等精神疾病，多次因濫用安眠藥自殺送醫急救
    外，長期因情緒低落、絕望等念頭，而有自殺傾向，需長期
    就醫，對於黃進成在外行為無何置喙空間，警方所查獲之記
    事本上雖有「眼鏡」、「美女」等之記載，然伊確不知悉該
    等代號為何，又伊引導警方到桃園縣龜山鄉公華坑33號黃進
    成祖厝查看前，並不知該處藏有ＭＤＭＡ20萬顆云云；訊據
    上訴人即被告丁○○固坦承確有在黃進成住處接聽電話並依
    黃進成指示交付物品予他人之行為，然亦矢口否認與黃進成
    之間具有犯意之聯絡，辯稱：伊僅單純依黃進成指示辦理，
    從未過問細節，電話中雖有轉達討論金額之對話，然係依黃
    進成指示，伊並不知情云云；訊據上訴人即被告乙○○坦承
    販賣第二級毒品ＭＤＭＡ，然辯稱：渠自92年3月間起與黃
    進成交易毒品ＭＤＭＡ4、5次，數量非如警詢所稱3、4 萬
    顆等語。
二、經查：
（一）被告丙○○、丁○○確有與同案被告黃進成共同販賣第二
      級毒品ＭＤＭＡ之行為，業據被告丙○○於警偵訊中自白
      「（請詳述你與乙○○交易毒品的時間、地點及數量？）
      我把它記錄在被警查扣的這本紅色記事本當中，裏面有寫
      『水』字的，就是乙○○的綽號『水哥』，記錄中他‧‧
      ‧共拿ＴＯＹＯＴＡ快樂丸2萬顆、每顆120元，計240萬
      元，另外眼鏡快樂丸1萬9千顆，每顆120元，計228萬，美
      寫『白』字是何人？交易情形是如何？）他綽號叫『白毛
      』，‧‧‧今年五月間起與我交易2次，購買ＴＯＹＯＴ
      Ａ4千顆、眼鏡4千顆、美女8千顆，每顆120元，總計192
      萬元，我也把它記在記事簿中。（另外記事簿中有寫『外
      省』是何人？交易情形是如何？）外省另有一個綽號叫『
      小寶』‧‧‧今年4月間起與我交易3次，購買ＴＯＹＯＴ
      Ａ1萬3千顆、眼鏡1萬1千顆、『椰』又稱『樹』3千顆，
      共計2萬7千顆，每顆110元，共計297萬元。‧‧‧（你與
      丁○○如何分帳？）黃進成每月給他月薪5萬元，她就是
      專門負責聯絡交易毒品給乙○○他們3個人。（你為何與
      黃進成販賣毒品牟利？）因為生意失敗及賭博，負債約5
      、6千萬元。房子都被查封，所以才這樣。」、「（你與
      黃進成、丁○○共同賣毒品？）是黃進成在賣，我偶有幫
      黃進成接電話，我也有在賣，只是均是黃（進成）在主持
      。（ＭＤＭＡ何來？）黃（進成）稱向一荷蘭綽號『鬍鬚
      』者買的，共有2次，這次28萬顆，上次幾顆不記得了，
      只有ＭＤＭＡ。（施《淑萍》在你那作何事？）我先生請
      的，均作聯絡之事。」等語在卷（見九十二年度偵字第
      12540號偵查卷第29頁反面至第30頁反面、第72頁）；被
      告丁○○亦於偵查中供承「（你與黃進成、丙○○共同賣
      否？）我只是幫黃進成聯絡乙○○，送貨、收錢，若黃（
      進成）不在，報告丙○○，貨均在黃家，他會拿給我，受
      僱於黃（進成）。（月薪？）約5萬元，自今年2月至今。
      （王《載勝》經你之聯絡，共買了多少顆ＭＤＭＡ？）1
      萬多顆ＭＤＭＡ，1顆120元。」、「（受僱於黃進成否？
      ）是，月薪5、6萬元，於92年2月迄今，我負責聯絡王（
      載勝），王（載勝）打電話給我3、4次買毒品，均在汐止
      上址拿貨給他。（是否現金交易？）不一定，有部分匯款
      ，匯至黃婉君之帳戶。（警扣之24萬元何來？）王（載勝
      ）拿給我之貨款，買毒品之用。」（同上偵查卷第95頁、
      第153頁反面）；被告乙○○於警詢、偵查供稱「‧‧‧
      這段期間，我共向他們買了ＴＯＹＯＴＡ2萬顆、眼鏡1萬
      9千顆、美女2千顆，共計4萬1千顆，每顆向他們買120元
      ，共計49 2萬元。」、「（92年5月21日你打電話丁○○
      ，要買3千顆ＭＤＭＡ否？）有，買3千顆，1顆120元，我
      先付24萬元，另12萬元待拿到貨後再付現，等賣完再付。
      （之前買過幾次？）3、4次，以電話向施女買，她綽號『
      妹仔』。」等語（見92年度偵字第12540號偵查卷第37頁
      反面、38頁正面、71頁反面）；同案被告黃進成偵查中亦
      自白「（你有賣毒品否？）有。‧‧‧（施《淑萍》在你
      那做何事？）負責接電話聯絡。（沈《芳玲》有無在聯絡
      買客？）很少。‧‧‧我均在公司取貨，再放在桃園，即
      查獲之地址。（賣王《載勝》1顆多少元？）這次1顆120
      元。（『小寶』、『白毛』為何人？）『白毛』是何本名
      不知道，『小寶』我均叫他『外省仔』，二人均有見過，
      但不知真名，付款均為現金交易，曾有匯至黃婉君之帳戶
      」等語（見92年度偵字第12540號偵查卷第72頁反面、第
      73頁）。互核被告丙○○、丁○○、乙○○及共同被告黃
      進成所為販賣ＭＤＭＡ供述之情節相符，並有被告丙○○
      供承係其所記載如附表一所示紀錄毒品交易之紅色記事本
      1本可稽（內容詳見附表一）。被告乙○○辯稱：其並未
      販入如事實欄所載數量ＭＤＭＡ之辯解，核與事實不符，
      即非可採。
（二）被告乙○○將購買毒品之款項，或以現金交付被告丙○○
      、丁○○，或逕聽候指示轉匯入同案被告黃進成之女黃婉
      君上開帳戶乙節，業經被告乙○○於警詢中供稱「（黃進
      成與你交易是扮演何角色？）東西來源是由黃進成購買的
      。丁○○是向黃進成領月薪5萬元，她是做聯絡與交付毒
      品的角色，丙○○是黃進成的太太，有時與我聯絡交易毒
      品的時間、數量，我交款的方式有時親交給她，有時交給
      丁○○，有時用匯款匯到黃婉君的帳戶。」等語（見92年
      度偵字第12540號偵查卷第38頁），與被告丙○○在警詢
      時自承「‧‧‧每次都是乙○○打電話給我說要多少貨、
      多少量，然後我就告訴丁○○，再由她與乙○○連絡交易
      時間、地點，最後由丁○○將現金交給我，或由乙○○匯
      入黃婉君（黃進成與前妻所生）帳戶內，就是被警查扣的
      這本存摺。」等語相符（見92年度偵字第12540號偵查卷
      第29頁反面），且有被告乙○○於92年5月12日、同年月
      15日利用其子王信偉設於臺北第九信用合作社雙連分行帳
      戶（0000000000000），轉帳20萬元、17萬元至上開黃婉
      君帳戶之交易紀錄可考，足認被告乙○○、丙○○前揭供
      述確屬實情。佐以被告丁○○於警詢中供承「（請詳述交
      易經過？）乙○○於5月21日中午以0000000000號行動電
      話打到我使用之0000000000號電話，說要拿ＴＯＹＯＴＡ
      2 千顆、眼鏡1千顆，約定當日下午15時到黃進成家中交
      易，然後在16時到黃進成家（汐止市○○街22巷49號），
      進到客廳交予我24萬，然後我手指放在地上之ＴＯＹＯＴ
      Ａ2千顆、眼鏡1千顆，他就拿走了。‧‧‧（上述毒品交
      易價格為何？）每顆賣給他120元。‧‧‧每次都拿3、4
      千顆左右（詳細數目忘了），在汐止市○○街黃進成住處
      或北市○○○路○段316號公司附近樓下交易，每次均由乙○○本人過來拿。‧‧‧（那上述2人《按指『小寶』、
      『白毛』》與何人交易毒品？）是與丙○○交易的。（妳
      賣給乙○○的搖頭丸從何而來？）是黃進成與丙○○夫妻
      的。（妳與乙○○交易毒品有何代價？）黃進成夫妻每月
      支付我月薪5萬元。」等語（見92年度偵字第12540號偵查
      卷第34頁），及被告乙○○於偵查時供稱「（向何人拿貨
      ？）向沈女拿貨。（拿貨時，施女在否？）有時向施女拿
      ，有時向沈女拿。」等語（見92年度偵字第12540號偵查
      卷第153頁正面）。而觀之經警執行電話監聽結果，所錄
      得被告丙○○、丁○○、乙○○、共同被告黃進成與「小
      寶」、「白毛」下列通話內容：丙○○（Ａ）、小寶（
      Ｂ）：92年4月28日下午3時6分─Ａ：錢匯了沒。Ｂ：去
      了。Ａ：你叫他直接存。Ｂ：對。Ａ：這樣他不就知道了
      ，知道存多少。Ｂ：那有什麼關係，公開化呀，我給他
      135 ，他出150呀。Ａ：你要嘴密一點。Ｂ：我不會講啦
      。Ａ：這120絕對不能說出去；乙○○（Ａ）、黃進成
      （Ｂ
      ）：92年5月5日下午2時58分─Ａ：成哥，不好意思，我
      還要追加2千，那2千的錢，人家馬上要拿過來。Ｂ：好；
      黃進成（Ａ）、小寶（Ｂ）：92年5月15日下午8時10分
      ─Ｂ：「樹仔」明天你要給我2千。Ａ：沒有啦，我先拿
      50贈送，讓你去試，我怕我們的「眼鏡」及「ＴＯＹＯＴ
      Ａ」被抬出來，我不知你在跑誰的。‧‧‧Ｂ：你要交代
      「阿水」，臺中不可偷跑。Ａ：不會啦，我交代他說，人
      家桃園沒給你怎樣，你在臺中不可對人怎樣，他有答應好
      。Ｂ：對，我不搶他地盤，那你叫大嫂跟我講。‧‧‧Ａ
      ：不多拿一點，各拿3，拿2幹嘛。Ｂ：推不太動，那那麼
      多幹嘛。Ａ：好啦，一定會動啦。Ｂ：會動的話，我一開
      始就拿1萬；黃進成（Ａ）、白毛（Ｂ）：92年5月16日
      下午1時43分─Ａ：我跟你講12啦，挑二種。Ｂ：哪二種
      。Ａ：「ＴＯＹＯＴＡ」跟「眼鏡」配另一種「美人」或
      「樹仔」，以免相撞。Ｂ：不會啦，都出150怎會相撞。
      Ａ：我出120給你們，你們出多少，我不管啦，要拼去拼
      吧。‧‧‧Ｂ：「美人」跟「樹仔」各2千。Ａ：只能選
      一樣。那「美人」跟「ＴＯＹＯＴＡ」。Ｂ：那各拿3千
      好了。‧‧‧Ａ：你剛剛說多少。Ｂ：「美人」4，「Ｔ
      ＯＹＯＴＡ」2。Ａ：好；丁○○（Ａ）、乙○○（Ｂ
      ）：92年5月16日下午2時9分─Ａ：你昨天拿的東西，拿
      回來，還不要做。Ｂ：都發出去了。Ａ：發出去，錢拿來
      啊。Ｂ：我在湊；白毛（Ａ）、丙○○（Ｂ）：92年5
      月16日下午2時26分─Ａ：嫂子，我匯過去了。Ｂ：好，
      你要提前來拿嗎。15時30分。Ａ：好，「眼鏡」2，「美
      人」4。Ｂ：好；白毛（Ａ）、黃進成（Ｂ）：92年5月
      16日下午5時30分─Ａ：大哥，我剛剛是拿到「ＴＯＹＯ
      ＴＡ」，不是「眼鏡」。Ｂ：以後你就是拿「ＴＯＹＯＴ
      Ａ」、「美人」、「眼鏡」三種啦，應該很好弄啦。Ａ：
      好；丁○○（Ａ）、乙○○（Ｂ）─Ａ：你那個現在怎
      樣。Ｂ：我身上有15、6萬，其他要晚上才有。Ａ：你為
      什麼要講那麼早，晚上再說啦。Ｂ：好；丙○○（Ａ）
      、乙○○（Ｂ）：92年5月17日下午2時32分─Ａ：怎麼樣
      ？Ｂ：外面塞車，他還有2、3千顆在手上。Ａ：什麼問題
      ？Ｂ：價格上的問題，外面人家都拿白鑽、ＡＭＡＮＩ、
      微笑三種。Ａ：明天如果沒有把錢拿回來，也要把東西拿
      回來。Ｂ：好；白毛（Ａ）、丙○○（Ｂ）：92年5月
      18日下午8時26分─Ａ：嫂子，明天我「美女」4千、「眼
      鏡」2千，看幾點？Ｂ：好，3點，同一地方。Ａ：好；
      白毛（Ａ）、丁○○（Ｂ）：92年5月19日下午2時12分─
      Ａ：我錢匯了，嫂子呢？Ｂ：她在忙。Ａ：你跟她講，我
      們的「ＴＯＹＯＴＡ」有假的出來，但「眼鏡」及「美人
      」太‧‧‧；乙○○（Ａ）、丁○○（Ｂ）：92年5月
      19日下午7時35分─Ａ：明天的帳戶，要轉你的或轉她的
      ？Ｂ：轉她的。Ａ：轉婉君的是嗎？Ｂ：對。Ａ：轉婉君
      的帳戶多少？Ｂ：那你轉我的。Ａ：好，我9點前會轉；
      丁○○（Ａ）、乙○○（Ｂ）：92年5月20日11時58分
      ─Ａ：你那個錢到底怎樣了？Ｂ：應該進去了呀。Ａ：哪
      有？Ｂ：1條13，1條11呀。Ａ：哪有？沒有呀，你匯那一
      本？Ｂ：婉君的。Ａ：裡面沒有啊。Ｂ：好。我問看看；
      乙○○（Ａ）、丁○○（Ｂ）：92年5月21日下午1時10
      分至3時45分─Ａ：我要拿3千，車2、眼鏡1（按ＴＯＹＯ
      ＴＡ車輛廠牌圖案2千顆、眼鏡圖案1千顆均於92年5月21
      日下午為警查扣）。Ｂ：現在不在。Ａ：幾點？Ｂ：錢呢
      ？Ａ：弄好了。Ｂ：等一下打給你，看幾點。Ａ：好。Ｂ
      ：3點。Ａ：ＯＫ。Ｂ：我晚半小時到。Ｂ：好。Ａ：我
      去拿錢馬上過去。（92年度聲監字第401號卷第22、23、
      51、55、56、57、58、59、61頁），查與扣案被告丙○○
      自承為伊所有之紅色記事本所載交易紀錄相符，有該電話
      監聽譯文在卷暨記事本扣案可憑。益徵被告丙○○、丁○○對於同案被告黃進成與乙○○、「小寶」、「白毛」間
      交易ＭＤＭＡ之過程，不僅知之甚稔，且積極參與議價及
      交付毒品、收取款項甚明。被告丙○○、丁○○與同案被
      告黃進成就上開販賣ＭＤＭＡ之行為之間，顯有犯意聯絡
      及行為分擔無疑。被告丙○○辯稱：其單純依黃進成指示
      辦理，對於實際情形不知悉，未有販賣毒品之行為云云，
      被告丁○○辯稱：其在黃進成指示下協助處理雜事，僅單
      純依指示辦理，從未過問細節，在電話中轉達討論金額之
      對話，依黃進成之指示，並不知黃進成轉交乙○○之包裹
      內有毒品，顯皆係臨訟推諉卸責之詞，要無可採。
（三）雖被告丙○○、丁○○嗣後於審理中翻異前詞否認警詢筆
      錄之真實，惟被告丁○○於檢察官偵查時仍與警詢時為一
      致之供述，業如前述，而被告丙○○、丁○○於警詢之供
      述復與被告乙○○於警詢、偵查、原審、本院前審及本院
      審理時之陳述相符，有上開筆錄在卷可憑，此外，復有監
      聽譯文可稽，足認被告丙○○、丁○○於警詢之陳述有特
      別可信之情況，且為證明犯罪事實所必要，依刑事訴訟法
      第159 條之2之規定，被告丙○○、丁○○於警詢所為之
      陳述有證據能力。被告丙○○另辯稱：其與同案共犯黃進
      成感情不睦，患有憂鬱症，不可能參予販毒，又警方搜索
      後歷經10多個小時才製作筆錄，並一再拒絕讓其服用憂鬱
      症藥物，故其係於心神喪失情形下由警方製作筆錄，該警
      詢筆錄應無證據能力，並提出診斷證明書、病歷等為證。
      惟查，被告丙○○所提出之診斷證明及病歷等證據，至多
      僅能證明其患有憂鬱症，並無法證明其行為時係心神喪失
      。至被告丙○○所辯：同案被告黃進成常對被告丙○○拳
      腳相向，伊不可能幫黃進成販毒乙節，既無任何確據以實
      其說，且如二人夫妻關係早已名存實亡，何以二人仍於臺
      北縣汐止市○○街22巷49號共同生活？又何以被告丙○○
      查仍會幫忙接聽電話、依同案被告黃進成之指示辦理？另
      查被告丙○○於第一次警詢時已明確拒絕於夜間接受詢問
      ，於第二次警詢時方表明願於夜間接受詢問，並簽名蓋章
      於筆錄上，有上開警詢筆錄在卷可稽（見92年度偵字第
      1254 0號卷第27、28頁），觀諸被告丙○○於警詢筆錄之
      簽名字跡工整，核與其於本院審理時簽名之字跡一致（見
      本院93年12月14日準備程序筆錄第6頁），並無特別潦草
      或無法辨識之情形，被告顯係在精神狀態正常下於警詢筆
      錄上簽名、蓋章，並無如其所述已達於心神喪失之情形，
      被告丙○○所辯，委無可採。
（四）員警執行搜索時，在被告乙○○身上所查獲扣押之藥錠二
      包（藍色藥錠1千顆、黃色藥錠2千顆），經送請內政部警
      政署刑事警察局以呈色試驗法、氣相層析質譜分析法及核
      磁共振分析法取樣鑑驗結果，均檢出第二級毒品ＭＤＭＡ
      之成分（其中藍色藥錠《其上有眼鏡圖案》總淨重307.53
      公克《取樣4顆計1.22公克鑑驗用罄，驗餘總重306.31公
      克》、黃色藥錠《其上有ＴＯＹＯＴＡ車輛廠牌圖案》總
      淨重599.51公克《取樣4顆計1.02公克鑑驗用磬，驗餘總
      重598.31公克》），有原審92年度聲搜字第601號搜索票
      （含附件）、內政部警政署刑事警察局92年6月12日刑鑑
      字第0920097234號鑑驗通知書一份（內含內政部警政署刑
      事警察局鑑證、ＭＤＭＡ相關說明資料）（見92年度偵字
      第12540號偵查卷第9、10 、182至186頁），足認被告乙○○向被告丁○○等販入之藥錠3千顆，確均含有第二級
      毒品ＭＤＭＡ成分。
（五）員警嗣在桃園縣龜山鄉公華坑33號（即共同被告黃進成祖
      厝）執行搜索所扣得藥錠，經內政部警政署刑事警察局以
      呈色試驗法、氣相層析質譜分析法及核磁共振分析法取樣
      鑑驗結果，均檢出第二級毒品ＭＤＭＡ之成分（其內包含
      黃色藥錠50包《每包1千顆，其上有ＴＯＹＯＴＡ車輛廠
      牌圖案》總淨重14869.78公克《取樣50顆計15公克鑑驗用
      罄，驗餘總重14854.78公克》、粉紅色藥錠50包《每包1
      千顆，其上有美女圖案》總淨重14854.04公克《取樣50顆
      計15公克鑑驗用罄，驗餘總重14839.04公克》、綠色藥錠
      50包《每包1千顆，其上有樹木圖案》總淨重15158.46公
      克《取樣50顆計15公克鑑驗用罄，驗餘總重15143.46公克
      》、藍色藥錠50包《每包1千顆，其上有眼鏡圖案》總淨
      重00000000公克《取樣50顆計15公克鑑驗用罄，驗餘總重
      15254.92公克》），有內政部警政署刑事警察局92年6月
      12日刑鑑字第0920097234號鑑驗通知書一份及照片8幀在
      卷可稽（內含內政部警政署刑事警察局鑑證、ＭＤＭＡ相
      關說明資料）（見92年度偵字第12540號偵查卷第182至19
      2頁）。雖上開處所並非屬搜索票之准予搜索範圍，然該
      處係被告丙○○主動帶領司法警察前往，並在其簽具自願
      受搜索同意書之下，進行搜索，此情除經被告丙○○於警
      詢供述「我於5月21日22時5分，帶警方前往桃園縣龜山鄉
      公華坑33號2樓空屋內，在長條板凳的下方，查獲4箱的快
      樂丸，每箱50包，每包1千顆，共計20萬顆。‧‧‧（是
      你同意警方進入搜索的嗎？警方有無強迫你？）同意。警
      方沒有強迫我。因為我後悔做了不該做的事情，所以我帶
      警方把所有東西查扣。」等語在卷（見92年度偵字第1254
      0號偵查卷第30頁正面），復於本院前審自承卷附自願受
      搜索同意書（見92年度偵字第12540號偵查卷第21頁），
      係渠簽署無訛（見本院前審卷第150頁），並經證人陳雲
      峰於本院前審到庭具結證稱「是丙○○跟我們說還有一些
      東西放在他先生桃園老家，到現場時我們並不知道東西是
      丙○○的還是黃進成的，我們認為可能是夫妻共有。」、
      「於南京東路搜索沒有時，我們問丙○○，當時我們開休
      旅車，丙○○引導我們去龜山，是經由丙○○同意進入搜
      索。當時沒有鑰匙，我們爬進去，那是3棟建築，類似土
      雞城，他帶我們去其中1間，由丙○○將門打開。」等語
      （本院前審卷第146、147頁），至於被告丙○○自願同意
      受搜索之上開處所，雖非其住居所，然該處係其夫黃進成
      之祖厝，黃進成既在祖厝藏放大量毒品，對於該祖厝顯有
      充分之使用及支配權，被告丙○○與黃進成係夫妻關係，
      自應認對該處有事實上之自願受搜索同意權。依刑事訴訟
      法第131條之1前段規定，司法警察此部分經受被告丙○○
      出於自願性同意受搜索所取得之證據資料，有證據能力，
      被告丙○○選任辯護人指稱該部分屬違法搜索而無證據能
      力，尚有誤會。此外，並有扣案被告丙○○、丁○○及黃
      進成等人所有供販毒所用之紅色記事本一本、大型電子磅
      秤2臺、小型電子磅秤1臺、小夾鏈分裝袋30個、8號分裝
      袋5 0個、9號分裝袋40個及行動電話1支（含0000000000
      號ＳＩＭ卡1枚），可資佐證。被告丙○○、丁○○與同
      案被告黃進成共同將以每顆90元販入之ＭＤＭＡ，以每顆
      120 元或110元之價格出售他人，其行為時確具有營利意
      圖乙節，至臻明確。
（六）被告乙○○為賺取差價，而於上開時地，將其向同案被告
      黃進成等人販入之ＭＤＭＡ轉賣予以桃園地區「獅子王」
      搖頭ＰＵＢ、「ＳＫＹ」搖頭ＰＵＢ為地盤之毒販陳維鈞
      及臺中地區真實姓名年籍不詳綽號「小林」之成年男子乙
      節，業據被告乙○○迭於警詢、偵查時供稱「（你買那麼
      多的毒品作何用途？）我是拿來販賣的。‧‧‧將買來的
      搖頭丸轉賣給桃園地區的『小陳』《按指陳維鈞》、臺中
      地區的『小林』。‧‧‧（如何交易？）每次都是他們先
      給我買毒品的錢，然後我再去向丙○○他們買貨，拿到毒
      品後再拿到南港研究院路、忠孝東路附近麥當勞前交給他
      們。」、「（你與『小陳』聯繫接洽搖頭丸交易次數及買
      賣情形，請詳述之？）我與『小陳』交易‧‧‧每次均是
      『小陳』北上到臺北市○○○路○段與研究院路口，或是
      松江路與農安街口一帶跟我碰面，由『小陳』先把錢交給
      我，再由我去向綽號『成哥』之黃進成買俗稱『ＴＯＹＯ
      ＴＡ』、『眼鏡』之搖頭丸等毒品，再將上述毒品拿去原
      地交給『小陳』，每次『小陳』所買的搖頭丸毒品數量約
      2千至4千顆。」、「‧‧‧賣給桃園之『小陳』、『小林
      』。」、「‧‧‧賣給『小陳』在松江路之交流道或南港
      研究院路，黃（進成）賣我1顆120元，我賣陳（維鈞）1
      顆125元。」等語（見92年度偵字第12540號偵查卷第38頁
      反面、72頁正面、152頁反面、92年度他字第3841號偵查
      卷第45至47頁），而依扣案被告丙○○記事本記載渠等歷
      次賣予被告乙○○之有ＭＤＭＡ計ＴＯＹＯＴＡ車輛廠牌
      圖案（1千顆、2千顆、3千顆、2千顆、3千顆、3千顆、3
      千顆、1千顆、2千顆）、眼鏡圖案（1千顆、3千顆、2 千
      顆、4千顆、4千顆、3千顆、1千顆、1千顆）及美女圖案
      （2千顆），是依被告乙○○除本次被查獲時已販入之3千
      顆ＭＤＭＡ外，另曾販入總數高達3萬8千顆ＭＤＭＡ之事
      實，自足徵被告乙○○於警詢、偵查所為多次將所購入Ｍ
      ＤＭＡ出售之供述，並非無據。再查，被告乙○○所購入
      ＭＤＭＡ數量甚鉅，顯非供己施用，而其嗣後以高於購入
      價格出售他人，復據證人陳維鈞於警詢及偵查證稱「‧‧
      ‧搖頭丸是找水哥拿，買過上萬顆，‧‧1顆125元‧‧‧
      。」（見92年度偵字第13541號偵查卷第212頁反面），並
      於本院前審到庭證稱「我主要跟他（註：即乙○○）拿搖
      頭丸」無訛（見本院前審卷第144頁），是被告乙○○販
      入及出售ＭＤＭＡ時具有營利之意圖，亦屬灼然。
（七）綜上事證，被告丙○○、丁○○所為否認犯罪之辯解，均
      屬避重就輕，臨訟卸責之詞，並不足採，被告丙○○、丁○○、乙○○上揭犯罪行為，均已經證明，應依法論科。
三、按ＭＤＭＡ為毒品危害防制條例所稱之第二級毒品，毒品危
    害防制條例第2條第2項第2款定有明文。核被告丙○○、丁○○、乙○○販賣ＭＤＭＡ所為，均係犯毒品危害防制條例
    第4條第2項之販賣第二級毒品罪。被告丙○○、丁○○、乙○○分別持有第二級毒品ＭＤＭＡ之低度行為，為販賣之高
    度行為所吸收，均不另論罪；被告丙○○、丁○○就上開販
    賣第二級毒品犯行，與同案被告黃進成間有犯意聯絡及行為
    分擔，皆為共同正犯。被告丙○○、丁○○與乙○○先後多
    次販賣第二級毒品ＭＤＭＡ，均時間緊接，手段、目的相同
    ，應均係基於初始同一犯罪計劃下之概括犯意反覆為之，應
    依連續犯規定論以一罪，並就法定刑有期徒刑及罰金刑部分
    （販賣第二級毒品罪法定刑無期徒刑部分，依法不得加重）
    ，加重其刑。
四、原審法院經審理結果，認被告丙○○、丁○○、乙○○販賣
    第二級毒品行為事證明確，而予以論罪科刑，固非全屬無見
    。惟查，（一）被告丙○○就所參與販賣第二級毒品，除負
    責登載交易記錄，尚有接聽電話聯絡交易時間、數量及收款
    之行為，原審認被告丙○○專責登記交易紀錄，該部分事實
    之認定尚有疏漏。（二）被告丙○○、丁○○、乙○○所持
    有之第二級毒品，其中部分業於鑑定時使用而不存在，部分
    業依法撥交研究機構，原審於裁判時就查獲時之毒品全數諭
    知沒收銷燬，亦有未合。（三）被告丙○○等係以每顆110
    元之代價，分別多次販賣ＭＤＭＡ予綽號「小寶」（又名「
    外省」）合計2萬7千顆，業據被告丙○○供述綦詳，復有如
    扣案紀錄毒品交易之紅色記事本1本可稽，原審於事實欄認
    定被告丙○○等係以每顆120元之價格多次販予綽號「小寶
    」（又名「外省」）者，理由欄說明為每顆110元，顯然認
    定之事實與理由之說明前後齟齬，尚有未洽。（四）員警在
    被告乙○○身上所查獲扣押並經送鑑驗之藥錠二包，其中一
    包係其上有眼鏡圖案之藍色藥錠1千顆（總淨重307.53公克
    ，取樣4顆計1.22公克鑑驗用磬，驗餘總重306.31公克）；
    另一包係其上有ＴＯＹＯＴＡ車輛廠牌圖案之黃色藥錠2千
    顆（總淨重599.51公克，取樣4顆計1.02公克鑑驗用磬，驗
    餘總重598.31公克），有原審92年度聲搜字第601號搜索票
    （含附件）、內政部警政署刑事警察局92年6月12日刑鑑字
    第0920097234號鑑驗通知書一份在卷可稽，原判決於理由欄
    第13頁第10行卻記載送扣押並送經鑑驗之「藥錠二包『黃色
    』藥錠1千顆、『藍色』2千顆（應係藍色藥錠1千顆、黃色
    藥錠2千顆）」，致事實之記載與理由之說明前後不符，亦
    有理由矛盾之違法。被告丙○○、丁○○否認販賣第二級毒
    品、被告乙○○以其並無販賣如原審所認定數量之第二級毒
    品而提起關於丙○○、丁○○部分，乙○○販賣二級毒品部
    分上訴，固非有據，惟原判決既有如上可議，自應由本院將
    原審判決關於丙○○、丁○○部分及乙○○販賣第二級毒品
    部分撤銷並予以改判。經查，被告丙○○、丁○○、乙○○
    販賣第二級毒品ＭＤＭＡ，毒品交易數量、所得均屬龐大，
    嚴重戕害國人身心健康，然被告丙○○、丁○○與黃進成共
    同販賣第二級毒品ＭＤＭＡ，僅參與部份接聽電話、交付毒
    品與收款及登載交易紀錄，且被告丙○○於被警查獲後，尚
    知主動帶同員警前往桃園縣龜山鄉起出鉅量第二級毒品ＭＤ
    ＭＡ扣案，防止該毒品流入市面擴大危害，涉案情節顯較主
    謀黃進成為輕，檢察官於原審以被告丙○○、丁○○否認犯
    罪為由請求判處最高法定刑即無期徒刑，尚屬過重，而被告
    乙○○於被查獲後，於警詢、偵查及原審，對於如何與黃進
    成等人購買及出售第二級毒品ＭＤＭＡ行為，均尚知坦承犯
    行，爰審酌被告丙○○、丁○○、乙○○品行、智識程度、
    犯罪動機、目的、手段、涉案情節所生危害及犯罪後態度等
    一切情狀，分別量處如主文第二項、第三項所示之刑，並就
    罰金如易服勞役部分諭知折算標準。被告丙○○、丁○○、
    乙○○所犯販賣第二級毒品罪部分，本院認依犯罪性質有褫
    奪公權之必要，爰併依法諭知褫奪公權5年。扣案同案被告
    黃進成所有第二級毒品ＭＤＭＡ199787顆（包含黃色藥錠50
    包《其上有ＴＯＹＯＴＡ車輛廠牌圖案》原查獲總淨重
    14869.78公克《取樣50顆計15公克鑑驗用罄，驗餘總重1485
    4.78公克》、粉紅色藥錠50包《其上有美女圖案》原查獲總
    淨重14854.04公克《取樣50顆計15公克鑑驗用罄，驗餘總重
    14839.04公克》、綠色藥錠50包《其上有樹木圖案》原查獲
    總淨重15158.46公克《取樣50顆計15公克鑑驗用罄，驗餘總
    重15143.46公克》、藍色藥錠50包《其上有眼鏡圖案》原查
    獲總淨重15869. 92公克《取樣50顆計15公克鑑驗用罄，驗
    餘總重15254.92公克，另13顆計3.85公克經國立成功大學行
    為醫學研究所申請領用用罄，有國立成功大學行為醫學研究
    所領用醫學或研究毒品及器具申請書、法務部92 年7月31日
    法檢決字第09200 31383號函可按【見92年度他字第1653號
    偵查卷第82頁、92年度偵字第12540號偵查卷第225 頁】，
    依毒品危害防制條例第18條第1項但書，尚無從併為沒收銷
    燬，剩餘總重15251.0 7七公克》），及被告乙○○所有第
    二級毒品ＭＤＭＡ2992顆（原查獲藍色藥錠1千顆《其上有
    眼鏡圖案》總淨重307.5 3公克《取樣4顆計1.22公克鑑驗用
    磬，驗餘總重306.31公克》、原查獲黃色藥錠2千顆《其上
    有ＴＯＹＯＴＡ車輛廠牌圖案》總淨重599.51公克《取樣4
    顆計1.02公克鑑驗用磬，驗餘總重598.31公克》），為查獲
    之第二級毒品，均依毒品危害防制條例第18條第1項前段規
    定沒收銷燬。扣案之紅色記事本1本、大型電子磅秤2臺、小
    型電子磅秤1臺、小夾鏈分裝袋30個、8號分裝袋50個、9號
    分裝袋40個、行動電話一支（其內門號0000000000號ＳＩＭ
    卡1枚，係電信公司所有，均不得沒收），分別係被告丙○○、黃進成及丁○○所有供販毒所用之物，扣案及未扣案之
    行動電話各一支（其內門號0000000000號、0000000000號Ｓ
    ＩＭ卡各一枚，係電信公司所有，均不得沒收），則係被告
    乙○○所用供聯繫販毒所用之工具，均依毒品危害防制條例
    第19條第1項規定沒收。另扣案24萬元現金，係被告丙○○
    、丁○○與同案被告黃進成所有因販賣第二級毒品ＭＤＭＡ
    所得之財物，與未扣案之被告丙○○、丁○○與同案被告黃
    進成共同販賣第二級毒品所得，扣除乙○○積欠12萬元實際
    得款969萬元獲利，及被告乙○○販賣第二級毒品所得475
    萬元，均依毒品危害防制條例第19條第1項沒收之，如全部
    或一部不能沒收時，以其財產抵償之。至被告丁○○所持為
    警查扣之第二級ＭＤＭＡ5顆（粉紅色藥錠《其上有熊貓圖
    案》總淨重0.98公克《取樣1顆0.29公克鑑驗用罄，驗餘總
    重0.60公克》、藍色藥錠《其上有杉樹圖案》總淨重0.57公
    克《取樣1顆0.30公克鑑驗用罄，驗餘總重0.27公克》），
    及被告乙○○所持為警查扣之Ｋ他命一小包（淨重4.85公克
    ，取樣0.17公克鑑驗用罄，驗餘淨重4.68公克），均與被告
    等人上開販賣毒品犯行無涉，應由檢察官另為其他妥適處理
    ，附此敘明。
據上論斷，應依刑事訴訟法第369條第1項前段、第364條、第299
條第1項前段，毒品危害防制條例第4條第2項、第18條第1項前段
、第19條第1項，刑法第11條前段、第28條、第56條、第37條第2
項、第42條第3項，現行法規所定貨幣單位折算新臺幣條例第2條
判決如主文。
本案經檢察官沈明彥到庭執行職務。
中　　華　　民　　國　　94　　年　　4 　　月　　20　　日
　　　　　　　　　刑事第十一庭審判長法　官　陳祐輔
　　　　　　　　　　　　　　　　　  法　官　邱瑞祥
　　　　　　　　　　　　　　　　　  法　官　楊炳禎
以上正本證明與原本無異。
如不服本判決，應於收受送達後10日內向本院提出上訴書狀，其
未敘述上訴之理由者並得於提起上訴後10日內向本院補提理由書
（均須按他造當事人之人數附繕本）。
                                    書記官  廖素花
中　　華　　民　　國　　94　　年　　4 　　月　　20　　日
附錄：本案論罪科刑法條全文
毒品危害防制條例第四條第二項
製造、運輸、販賣第二級毒品者，處無期徒刑或七年以上有期徒
刑，得併科新臺幣七百萬元以下罰金。
附表一：
一、販賣予乙○○之ＭＤＭＡ數量（合計四萬一千顆）：
、ＴＯＹＯＴＡ車輛廠牌圖案：一千顆、二千顆、三千顆、二
    千顆、三千顆、三千顆、三千顆、一千顆、二千顆（於九十
    二年五月二十一日下午為警查扣），合計二萬顆。
、眼鏡圖案：一千顆、三千顆、二千顆、四千顆、四千顆、三
    千顆、一千顆、一千顆（於九十二年五月二十一日下午為警
    查扣），合計一萬九千顆。
、美女圖案：二千顆。
二、販賣予綽號「小寶」（又名外省）之ＭＤＭＡ數量（合計二
    萬七千顆）：
、ＴＯＹＯＴＡ車輛廠牌圖案：五千顆、一千顆、四千顆、三
    千顆，合計一萬三千顆。
、眼鏡圖案：五千顆、一千顆、二千顆、三千顆，合計一萬一
    千顆。
、樹木圖案：三千顆。
三、販賣予「白毛」之ＭＤＭＡ數量（合計一萬六千顆）：
、ＴＯＹＯＴＡ車輛廠牌圖案：二千顆、二千顆，合計四千顆
    。
、眼鏡圖案：二千顆、二千顆，合計四千顆。
、美女圖案：四千顆、四千顆，合計八千顆。
